# 外币报表折算汇兑损失确认

提问人：のの′′誹喌難怋 时间：2020-01-10 16:33:53
陈老师：请教个问题，A公司有家国外子公司B公司，记账本位币是英镑，B公司与客户的货款结算主要以人民币结算，因此会导致B公司在编其英镑财务报表的时候会有财务费用-汇兑损益。现母公司A公司需要编制合并报表，需要将B公司的报表折算成人民币，我想请教下B公司利润表中的由于人民币折算成英镑引起的汇兑损益应该怎么处理？是还在合并层面的利润表中体现还是冲减其他综合收益-外币报表折算差异。

回答人：chenyiwei
1 、虽然B公司注册在国外，但“B公司与客户的货款结算主要以人民币结算”，则根据《企业会计准则第 19 号——外币折算》第五条规定，是否应考虑以人民币为B公司的记账本位币更合适？
2 、假设选择英镑作为B的记账本位币是合理的，则人民币对B而言是外币。相应地，母公司合并报表层面应继续保留B公司账面上将人民币折算为其记账本位币（英镑）时的汇兑损益，同时也有英镑报表折算到人民币报表时产生的其他综合收益（外币报表折算差额）。这两者有可能是金额相同而方向相反的，但不能抵销处理。